【裁判字號】    95,交簡上,32
【裁判日期】    950726
【裁判案由】    過失致死
【裁判全文】
臺灣屏東地方法院刑事判決    95年度交簡上字第32號
上  訴  人  台灣屏東地方法院檢察署檢察官
上  訴  人
即  被  告  乙○○
被      告  甲○○
                      樓之1
上列上訴人因被告等過失致死案件，不服本院95年度交簡字第40
號中華民國95年3 月8 日刑事簡易判決（94年度偵字第5122號）
，提起上訴，本院判決如下：
    主  文
上訴駁回。
甲○○、乙○○均緩刑貳年。
    事實及理由
一、本件經本院審理結果，認原審以被告乙○○、甲○○於駕車
    行經屏東縣台一線公路431.5 公里處時，確實各有疏未注意
    支線道應讓幹線道車先行及超速之過失情節，並因而致被害
    人戴國華受傷死亡犯行，依刑法第276 條第1 項之規定，判
    處被告乙○○有期徒刑6 月，被告甲○○有期徒刑2 月，如
    易科罰金均以銀元300 元折算1 日，經核無不當，應予維持
    ，本院認定之事實、依據之證據及理由均與第一審判決所認
    定相同，均引用之。
二、惟被告等上開犯罪後，刑法第41條及第74條有關易科罰金標
    準及緩刑之要件，業於94年2月2日經修正公布，並自95年7
    月1日起生效施行，經比較修正前後之規定，關於易科罰金
    之折算標準，以修正前之規定為有利於被告，而緩刑部分對
    於被告2人則無輕重之分，故均應依刑法第2條第1項前段之
    規定，從修正前刑法第41條及第74條之規定處斷。
三、檢察官上訴意旨略以: 被告甲○○因駕車超速致撞及被害人
    戴國華所乘車輛，使戴國華受傷死亡，迄未賠償被害人家屬
    ，且被告甲○○之過失程度非輕，原審僅量處有期徒刑2 月
    ，顯有過輕。
四、被告乙○○上訴意旨略以：其對於原審之認事、用法均無意
    見，惟其因本件車禍亦受有重傷，且致使同車之父親戴國華
    受傷死亡，身心俱受有重創，因而請求從輕量刑，且因經濟
    困難，請求給予宣告緩刑等語。
五、本院經核認原審事用法並無不當，雖原審法院就前述法律修
    正後之規定，未及比較適用，然經比較新舊法之結果，適用
    舊法之規定，對被告並無不利，亦即原審法院適用舊法之規
    定，並無不當，量刑亦稱妥適，被告及檢察官上訴，即均無
    理由，應予駁回。然查被告二人前均未曾受刑之宣告，此有
    台灣高等法院被告前案紀錄表可憑（雖被告乙○○前於89年
    間曾因竊盜案件，經法院判處有期徒刑7 月，緩刑3 年確定
    ，惟因緩刑期滿，緩刑未被撤銷，刑之宣告即失其效力），
    而被告甲○○對於本件車禍應負次要責任，並於肇事後除已
    賠償被害人家屬強制責任險部分之金額外，另當庭交付被害
    人家屬即告訴人丙○○新台幣40萬元，已經丙○○當庭陳述
    及點收無誤，而被告乙○○雖對於本案應負主要過失責任，
    但其於本件車禍中亦受有重傷，此有其診斷證明書在卷可憑
    ，而被害人戴國華為被告乙○○之父，被告乙○○於本件車
    禍中亦受喪父之痛，顯已經受有相當之教訓，量其二人經此
    次偵查、審理及處刑之教訓後，應知所警惕，當無再犯之虞
    ，因而認其所受刑之宣告均以暫不執行為當，爰各併予宣告
    緩刑2 年。
據上論斷，依刑事訴訟法第455 條之1 第3 項、第373條、第368
條，修正前刑法第74條第1款，判決如主文。
本案經檢察官王光傑到庭執行職務。
中    華    民    國    95    年    7     月    26    日
                  交通法庭    審判長法  官  莊鎮遠
                                    法  官  王以齊
                                    法  官  劉敏芳
以上正本證明與原本無異。
不得上訴。
中    華    民    國    95    年    7     月    26    日
                                    書記官  薛慧茹


司法院資訊處製作；財團法人民間司法改革基金會備份。
